臺灣宜蘭地方法院民事裁定　　　　　　100年度簡聲抗字第3號
抗　告　人　彰化商業銀行股份有限公司
法定代理人　陳淮舟
代　理　人　陳銘嚴
相　對　人　沈明德
上列抗告人因與相對人間停止執行事件，對於中華民國100年6月
30日本院宜蘭簡易庭裁定（100年度宜簡聲字第7號）提起抗告，
本院裁定如下：
    主    文
原裁定關於准許本院九十九年度司執字第九二九０號給付票款強
制事件就債權人即抗告人彰化商業銀行股份有限公司之強制執行
程序，於本院一００年度宜補字第二八號債務人異議之訴事件判
決確定、和解或撤回起訴前應暫予停止部分廢棄。
前開廢棄部分，相對人於第一審之聲請駁回。
抗告程序費用新台幣壹仟元由相對人負擔。
    理    由
一、抗告意旨略以：抗告人對於相對人之債權額依據鈞院89執51
    91號債權憑證所載為新台幣10,000,000元，且抗告人亦為鈞
    院99年度司執字第9290號強制執行事件之併案執行債權人，
    原裁定不察未將抗告人因停止執行之應受相當於利息之損失
    ，列入相對人應供擔保之擔保金內，而僅依上開執行事件債
    權人即宜蘭縣頭城鎮農會之債權額列計相對人應供擔保之金
    額，實有不公，爰依法提起抗告，請求將原裁定廢棄云云。
二、按強制執行程序開始後，除法律另有規定外，不停止執行；
    有回復原狀之聲請，或提起再審或異議之訴，或對於和解為
    繼續審判之請求，或提起宣告調解無效之訴、撤銷調解之訴
    ，或對於許可強制執行之裁定提起抗告時，法院因必要情形
    或依聲請定相當並確實之擔保，得為停止強制執行之裁定，
    強制執行法第18條第1項、第2項，分別定有明文。
三、本院之判斷：
（一）經查，本院99年度司執字第9290號強制執行事件原為債權
      人即第三人宜蘭縣頭城鎮農會對債務人即第三人沈鑫、債
      務人即相對人沈明德聲請強制執行；而抗告人以本院91年
      6月26日宜院雅民執溫89年執5191字第17455號債權憑證為
      執行名義，對債務人沈鑫向本院聲請強制執行，經本院以
      99年度司執字第11717 號事件受理，並以執行標的相同，
      而經併入本院99年度司執字第9290號事件等情，業經本院
      調閱99年度司執字第9290號事件、99年度司執字第11717
      號強制執行事件卷宗可憑。
（二）相對人及沈鑫雖於上開強制執行事件程序中對債權人即訴
      外人宜蘭縣頭城鎮農會提起債務人異議之訴，經本院以10
      0年度宜補字第28號事件（ 後改分為100年度宜簡字第101
      號事件）繫屬，同時相對人向本院聲請停止執行。然抗告
      人所持據以聲請上開強制執行之執行名義並未列相對人為
      債務人（係以沈鑫為執行債務人），且相對人所提起上開
      債務人異議之訴，亦非以抗告人為被告，是相對人聲請停
      止併案債權人即抗告人之99年度司執字第9290號之強制執
      行程序，即與首揭規定不合，而不應准許。抗告意旨雖未
      指摘及此，然原裁定就此部分逕准許停止執行，既有未洽
      ，即難以維持，自應予廢棄。
四、據上論結，依強制執行法第30條之1，民事訴訟法第436條之
    1第1項、第3項、第495條之1第1項、第450條、第95條、第
    78條，裁定如主文。
中    華    民    國   100    年    10    月    6     日
                  臺灣宜蘭地方法院民事庭
                    審判長法  官  林翠華
                          法  官  林俊廷
                          法  官  蔡仁昭
正本係照原本作成。
本裁定不得再抗告。
中    華    民    國   100    年    10    月    12    日
                          書記官  邱淑秋